臺灣屏東地方法院刑事判決　　　　　　　94年度交訴字第84號
公　訴　人　臺灣屏東地方法院檢察署檢察官
被　　　告　乙○○　男　38歲.
上列被告因公共危險案件，經檢察官提起公訴（94年度偵字第21
92號），被告於準備程序中就被訴事實為有罪之陳述，本院裁定
改依簡式審判程序審理，判決如下：
    主  文
乙○○服用酒類，不能安全駕駛動力交通工具而駕駛，處有期徒
刑參月；又駕駛動力交通工具肇事，致人傷而逃逸，處有期徒刑
捌月。應執行有期徒刑拾月，緩刑貳年。
    事  實
一、乙○○於民國94年5 月3 日11時許，在屏東縣萬巒鄉某檳榔
    園內，與友人飲酒，酒後已達不能安全駕駛動力交通工具之
    程度下，竟於同日16時許，由前揭萬巒鄉某檳榔園處駕駛韓
    貽芳所有之車牌號碼ＶＯ—3588號自小客車（韓貽芳借予馮
    惠美再轉借給乙○○）上路，欲返回其屏東縣竹田鄉○○村
    ○○路13號住處。而於同日16時24分許，途經屏東縣竹田鄉
    美崙村5 之10號前，因受酒精影響致注意力、控制力降低，
    疏未注意車前狀況，而不慎撞及同向在前由甲○○騎乘且後
    搭載其孫女即少年丙○○（83年12月9 日出生）之車牌號碼
    ＰＪＴ－088 號重型機車，致丙○○摔落地面翻滾，而受有
    左足踝挫傷、左下肢多處擦傷，另甲○○則受有左小腿挫傷
    等傷害（甲○○、丙○○受傷部分皆未據告訴）。詎乙○○
    駕車肇事並致甲○○受傷及丙○○倒地受傷後，竟未採取任
    何救護措施或報警前來處理，隨即基於肇事逃逸之犯意，逕
    行駕車逃離現場，適經陳柏輯駕車在後親眼目擊案發經過，
    隨即記下乙○○所駕駛上開汽車之車牌號碼並報警處理。嗣
    經警方聯絡車主韓貽芳及乙○○之姐馮惠美，而得知案發當
    時駕駛該車之人為乙○○，乙○○得知後，自知法網難逃，
    始於同日20時20分許，至屏東縣警察局潮州分局說明案情，
    並為警測得其呼氣酒精濃度為每公升1. 03 毫克（ＭＧ/ Ｌ
    ）。
二、案經屏東縣警察局潮州分局報請臺灣屏東地方法院檢察署檢
    察官偵查起訴。
    理  由
一、本件被告乙○○於前述時間飲用酒類，並已達不能安全駕駛
    動力交通工具之程度，仍駕駛上開自用小客車在道路上行駛
    及自後撞擊甲○○騎乘之重型機車，肇事後未為任何救護動
    作隨即逃逸等犯罪事實，業據被告於警詢、偵訊及本院調查
    、審理時供承不諱，核與證人甲○○於警偵訊及陳柏輯、韓
    貽芳、馮惠美於警詢時證述之情節相符，並有屏東縣警察局
    道路交通事故當事人酒精測定紀錄表、刑法第185 條之3 案
    件測試觀察紀錄表、道路交通事故現場圖、道路交通事故調
    查報告表（一）（二）、車籍資料各1 紙、屏東縣警察局舉
    發違反道路交通管理事件通知單及國仁醫院診斷證明書各2
    紙、照片14幀等在卷可稽。
二、按刑法第185 條之3 所稱服用酒類或其他相類之物，不能安
    全駕駛動力交通工具之公共危險條款，係屬抽象危險犯之規
    定，此種抽象危險係伴隨飲酒過量之行為而當然成立。亦即
    只需客觀上有此種行為出現，危險即視為存在，其是否果真
    肇事，均不影響公共危險罪責之成立；若其果真駕車肇禍，
    其不能安全駕駛動力交通工具之情形，則更不待言。另參考
    德、美等國之認定標準，對於酒精濃度呼氣已達每公升0.85
    毫克，或血液濃度達百分之0.17以上者，其肇事率為一般正
    常人之50倍，均認為已達「不能安全駕駛」之程度，此亦有
    中央警察大學交通學系暨交通管理研究所教授蔡中志之研究
    報告一紙附本院卷可憑。查本件被告對於其在上述時、地，
    酒後駕車一事供認屬實，且其肇事後之吐氣酒精濃度，經測
    試結果仍高達每公升1.03毫克，有上開當事人酒精測定紀錄
    表附卷可佐，參照前述說明，被告飲酒後顯已達於不能安全
    駕駛動力交通工具之程度。況被告後來更因不能安全駕駛之
    行為，而不慎自後撞擊證人甲○○騎乘之重機車，並造成證
    人甲○○、被害人丙○○受傷之結果，此部分業據被告自承
    在卷，並有道路交通事故現場圖暨報告表計3 紙、國仁醫院
    診斷證明書2 紙及事故現場蒐證照片14幀在案可憑，顯見被
    告飲酒後駕駛自用小客車時，確已處於不能安全駕駛之狀態
    。故被告於上開時、地有酒後駕車之公共危險犯行，應無疑
    問。綜上所述，本件被告所為上開二犯行，事證明確，足堪
    認定。
三、核被告乙○○所為，係犯刑法第185 條之3 酒後駕車罪及同
    法第185 條之4 之駕車肇事逃逸罪。另被告所犯上開二罪間
    ，犯意各別，行為互殊，應予分論併罰。爰審酌被告犯罪之
    動機、目的，本件犯罪所生之危險、損害，以及被告酒後駕
    駛車輛於道路上行駛，不僅嚴重危害往來之交通安全，且其
    經警查獲時所測得之吐氣所含酒精濃度，仍高達每公升1.03
    毫克，另其駕車肇事並致證人甲○○、被害人丙○○受傷後
    ，不僅未採取任何救護措施，且未報警前來處理，便隨即逃
    離現場，其惡性非輕，惟念其於本院審理時坦承犯行，態度
    良好，深表悔悟，且已與證人甲○○、被害人丙○○達成和
    解，並賠償其等之損害等一切情狀，分別量處如主文所示之
    刑，並定應執行之刑，以資懲儆。又被告前未曾受有期徒刑
    以上刑之宣告，此有臺灣屏東地方法院檢察署刑案資料查註
    紀錄表及臺灣高等法院被告前案紀錄表各1 紙附卷可佐，其
    經此教訓，自當知所警惕而無虞再犯，本院因認上開刑之宣
    告，已足策其自新，所宣告之刑，以暫不執行為適當，併依
    法諭知緩刑2年，以啟自新。
據上論斷，應依刑事訴訟法第299 條第1 項前段、第273 條之1
第1 項，刑法第185 條之3 、第185 條之4 、第51條第5 款、第
74條第1款，判決如主文。
本案經檢察官林津鋒到庭執行職務。
中　　華　　民　　國　　94　　年　　7 　　月　　21　　日
                    交通法庭    法  官  黃聖涵
以上正本證明與原本無異。
如不服本判決應於收受本判決送達後十日內向本院提出上訴書狀
，其未敘述上訴理由者，並得於提起上訴後十日內向本院補提理
由書狀（均須按他造當事人之人數附繕本）「切勿逕送上級法院
」
中　　華　　民　　國　　94　　年　　7 　　月　　21　　日
                                書記官  蘇雅慧
附錄本案論罪科刑法條全文：
刑法第一百八十五條之三：
服用毒品、麻醉藥品、酒類或其他相類之物，不能安全駕駛動力
交通工具而駕駛者，處一年以下有期徒刑、拘役或三萬元以下罰
金。
刑法第一百八十五條之四：
駕駛動力交通工具肇事，致人死傷而逃逸者，處六月以上五年以
下有期徒刑。
